【裁判字號】    98,訴,3499
【裁判日期】    981111
【裁判案由】    毒品危害防制條例
【裁判全文】
臺灣板橋地方法院刑事判決              98年度訴字第3499號
公  訴  人  臺灣板橋地方法院檢察署檢察官
被      告  乙○○
上列被告因毒品案件，經檢察官提起公訴（98年度毒偵字第4664
號），本院以簡式審判程序審理，判決如下：
    主  文
乙○○施用第一級毒品，累犯，處有期徒刑捌月。
扣案如附表所示之物，均沒收之。
    事實及理由
一、本件係依刑事訴訟法第273 條之1 第1 項規定，以簡式審判
    程序審理判決，合先敘明。
二、本件除證據部分加列：被告於本院之自白（見98年11月9 日
    準備程序筆錄、審理筆錄）外，其餘之犯罪事實、證據，均
    引用如附件起訴書之記載。
三、核被告乙○○所為，係犯毒品危害防制條例第10條第1 項之
    罪，被告施用毒品前持有毒品之行為，為施用之高度行為所
    吸收，不另論罪；又被告有如起訴書所載前案，並已經執行
    完畢，有本院98年11月9 日言詞辯論終結日查悉之臺灣高等
    法院被告前案紀錄表在卷可稽，是其於有期徒刑執行完畢後
    之5 年以內，再故意犯本件有期徒刑以上之罪，為累犯，應
    依法加重其刑；爰審酌被告素行（詳參前述前案紀錄表）、
    動機、目的、施用毒品所生危害，以及犯罪後坦承犯行之態
    度，暨衡量施用毒品之屬性特質等一切情狀，酌情量處如主
    文所示之刑。扣案如附表所示之物，為被告所有，供犯罪所
    用之物件，應依刑法第38條第1 項第2 款之規定均宣告沒收
    之。
據上論斷，應依刑事訴訟法第273 條之1 第1 項、第299 條第1
項前段、第310 條之2 、第454 條，毒品危害防制條例第10條第
1 項，刑法第11條前段、第47條第1 項、第38條第1 項第2 款，
判決如主文。
本案由檢察官甲○○提起公訴，經檢察官黃佳權到庭執行職務。
中    華    民    國    98    年    11    月    11    日
                        刑事第5 庭法  官  黎錦福
上列正本證明與原本無異。
如不服本判決，應於判決送達後10日內敘明上訴理由，向本院提
出上訴狀（應附繕本），上訴於臺灣高等法院。
                                  書記官  蔡麗春
中    華    民    國    98    年    11    月    11    日
--------------------------------------------------------
附表：
殘渣袋1 只及注射針筒1 支。
附錄本案論罪科刑法條全文：
毒品危害防制條例第10條
施用第一級毒品者，處6 月以上5 年以下有期徒刑。
施用第二級毒品者，處3 年以下有期徒刑。
=========================================================
附件：
臺灣板橋地方法院檢察署檢察官起訴書
                                    98年度毒偵字第4664號
    被      告  乙○○  男  36歲（民國○○年○月○○日生）
                        住臺北縣中和市○○里○○街30巷8
                          之2號
                        （現在臺灣監獄臺北分監執行中）
                        國民身分證統一編號：Ｚ000000000號
上列被告因違反毒品危害防制條例案件，業經偵查終結，認應提
起公訴，茲敘述犯罪事實及證據並所犯法條如下：
        犯罪事實
一、乙○○曾因毒品案件，經臺灣板橋地方法院以95年度訴字第
    1943號判處有期徒刑10月確定；又因毒品案件，經臺灣板橋
    地方法院以95年度訴字第3766號判處有期徒刑1 年及5 月，
    並定應執行有期徒刑1 年3 月確定；前開2 案嗣經減為有期
    徒刑5 月、6 月及2 月15日，並定應執行有期徒刑1 年確定
    ；再因毒品案件，經臺灣板橋地方法院以96年度訴字第1418
    號判處有期徒刑1 年及1 年6 月，並定應執行有期徒刑2 年
    4 月確定，嗣經減為有期徒刑6 月及9 月，並定應執行有期
    徒刑1 年2 月確定；前開各案經接續執行，於民國98年3 月
    21日縮刑期滿執行完畢。另前因施用毒品案件，經本署聲請
    臺灣板橋地方法院以88年度毒聲字7049號裁定送觀察、勒戒
    後，認有繼續施用毒品之傾向，再經同法院以88年毒聲字第
    7537號裁定令入戒治處所施以強制戒治，於89年11月29日強
    制戒治期滿出所，並經本署檢察官以90年度戒毒偵字第49號
    為不起訴處分確定；又因施用毒品案件，經臺灣臺北地方法
    院檢察署聲請臺灣臺北地方法院以92年度毒聲字第158 號裁
    定令入戒治處所施以強制戒治，於93年1 月9 日因法律修正
    免予戒治出監，該次施用毒品犯行並經臺灣臺北地方法院檢
    察署檢察官以91年度毒偵字第2397號提起公訴，並經臺灣臺
    北地方法院以92年度訴字第170 號判處有期徒刑10月確定。
    詎乙○○猶不知悔改，竟基於施用毒品之犯意，於98年6 月
    27日為警採集尿液時回溯26小時內之某時，在不詳處所，施
    用第一級毒品海洛因。嗣於98年6 月27日15時許，在臺北縣
    中和市○○街30巷8 之2 號住處內為警查獲，並扣得海洛因
    殘渣袋1 只及注射針筒1 支。
二、案經臺北縣政府警察局新莊分局移送偵辦。
        證據並所犯法條
一、證據清單及待證事實
┌──┬──────────┬─────────────┐
│編號│證 據 名 稱         │待 證 事 實               │
├──┼──────────┼─────────────┤
│一  │被告乙○○於警詢時及│被告有於前開時、地施用第一│
│    │偵查中之供述        │級毒品之事實。            │
├──┼──────────┼─────────────┤
│二  │台灣檢驗科技股份有限│被告為警採集之尿液經檢驗後│
│    │公司濫用藥物檢驗報告│，鴉片類呈陽性反應之事實。│
│    │1 紙（D0000000）    │                          │
├──┼──────────┼─────────────┤
│三  │扣案之海洛因殘渣袋1 │被告持有及施用第一級毒品海│
│    │只及注射針筒1 支    │洛因之事實。              │
├──┼──────────┼─────────────┤
│四  │刑案資料查註紀錄表、│被告非施用毒品案件之初犯，│
│    │全國施用毒品案件紀錄│及被告係累犯之事實。      │
│    │表、矯正簡表        │                          │
└──┴──────────┴─────────────┘
二、核被告乙○○所為，係犯毒品危害防制條例第10條第1 項之
    施用第一級毒品罪嫌。被告施用第一級毒品海洛因前持有第
    一級毒品之低度行為，為其施用之高度行為所吸收，不另論
    罪。又被告曾受有期徒刑執行完畢，有本署刑案資料查註紀
    錄表1 紙在卷可稽，其於5 年內故意再犯有期徒刑以上之罪
    ，為累犯，請依刑法第47條第1 項規定加重其刑。至扣案之
    海洛因殘渣袋1 只及注射針筒1 支，係被告供犯罪所用之物
    ，且屬被告所有，業據被告供承在卷，請依刑法第38條第3
    項、第1 項第2 款宣告沒收。
三、依毒品危害防制條例第23條第2 項、刑事訴訟法第251 條第
    1 項提起公訴。
    此  致
臺灣板橋地方法院
中    華    民    國    98    年    8     月    31    日
                              檢察官  甲  ○  ○
本件正本證明與原本無異
中    華    民    國    98    年    9     月    11    日
                              書記官
附錄本案所犯法條全文
毒品危害防制條例第10條
施用第一級毒品者，處6 月以上5 年以下有期徒刑。
施用第二級毒品者，處3 年以下有期徒刑。


司法院資訊處製作；財團法人民間司法改革基金會備份。
